

#### Coordonnées



06 23 67 15 29



anniecroteauc@gmail.com



64990, Mouguerre



https://portfolio.anniec.eu



linkedin.com/in/anniecroteau-83725860



github.com/annieccar

## **Compétences**

HTML











**Express** 



- Méthode SCRUM et Agile
- Communication
- Collaboration
- Esprit critique
- Rigueur et précision
- Identification et résolution de problèmes

## Langues

- Français: langue maternelle
- Anglais: Billingue

## Centres d'intérêt

- · Pratique du surf
- Cuisine
- Cinéma

# **Annie** Croteau-Carignan

# Développeuse Web

Issue de 9 ans d'expérience en gestion et étude de projets d'ingénierie, ma curiosité et mon intérêt croissant pour l'univers numérique m'ont poussé à entamer une reconversion professionnelle dans le développement web. Mon parcours professionnel m'a permis de développer un esprit d'analyse, un grand sens de l'autonomie et des compétences avérées en résolution de problèmes que je souhaite mettre à profit dans le cadre de cette reconversion.

# **Expériences professionnelles**

## O Mai à octobre 2023 Formation développeur Web Wild Code School

- Origins Digital: Application fullstack reproduisant les fonctionnalités d'une plateforme de streaming vidéo.
  - #React #Tailwind #Express #JWT #SCRUM #SQL #Git #Github
- Bump To Bundle: Application permettant de créer, partager ou participer à une liste de naissance.
  - #React #Styled Components #Git #Github #Express #SQL
- Reload Festival: Application présentant un festival de musique fictif avec des informations sur les artistes via l'API Spotify. #React #SASS #Spotify API #Github #SCRUM
- Tuum Vehiculum: Réplique d'Uber permettant de réserver une course à l'époque du moyen-âge, réalisée dans le cadre d'un hackaton de 24 heures. #React #Tailwind #Github #SCRUM

## O 2020 à 2023 Chargée d'études travaux publics

Groupe Durruty, Cambo-Les-Bains - CDI

- Évaluation des besoins des projets de construction.
- Analyse des spécifications techniques et des plans.
- Préparation des estimations budgétaires et rédaction des mémoires techniques.
- Collaboration avec les équipes de conception et de gestion de projet.

#### • 2017 à 2019 Ingénieure Travaux - Infrastructures

Groupe Winslow, Melbourne, Australie - CDI

- Planification et gestion des projets de construction
- Coordination des équipes et des ressources
- Suivi du chantier et résolution des problèmes
- Communication et coordination des intervenants

## • 2014 - 2017 Ingénieure Travaux- Fondations spéciales

Groupe Geotech (ACCIONA), Melbourne, Australie - CDI

# **Diplômes**

Titre Professionnel: Développeur Web et Web Mobile Wild Code School | Campus Remote | Mars 2023 - Octobre 2023

Diplôme d'ingénieur : Génie Civil

Université Laval | Québec - Canada | Septembre 2008 - Mai 2013